臺灣臺北地方法院交通事件裁定　　　　94年度交聲更字第36號
異　議　人
即受處分人　甲○○
上列異議人即受處分人因違反道路交通管理處罰條例事件，對於
交通總局臺北區監理所中華民國94年3月17日所為之處分（原處
分案號：北監自裁字裁40-ZD036735號），聲明異議，經本院於
94年6月13日以94年度交聲字第320號裁定駁回異議後，聲明異議
人不服提出抗告，經臺灣高等法院於94年10月17日以94年度交抗
字第489號裁定發回本院，本院裁定如下：
    主  文
異議駁回。
    理  由
一、按汽車行駛於高速公路，而不遵管制之規定者，處汽車駕駛
    人新臺幣（下同）3,000元以上6,000元以下罰鍰，並予記違
    規點數1點，道路交通管理處罰條例第33條第1項、第63條第
    1項第1款定有明定。又關於交通違規通知單之送達，得由行
    政機關自行或交由郵政機關送達；於無法依行政程序法第72
    條及第73條為送達時，得將文書寄存送達地之地方自治或警
    察機關，並作送達通知書兩份，一份黏貼於應受送達人住居
    所、事務所、營業所或其就業處所門首，另一份交由鄰居轉
    交或置於該送達處所信箱或其他適當位置，以為送達。前項
    情形，由郵政機關為送達者，得將文書寄存於送達地之郵政
    機關，行政程序法第74條第1項及第2項亦定有明文。次按本
    條例所定罰鍰之處罰，行為人接獲違反道路交通管理事件通
    知單後，於15日內得不經裁決，逕依第92條第3項之罰鍰基
    準規定，向指定之處所繳納結案；不服舉發事實者，應於15
    日內，向處罰機關陳述意見；其不依通知所定期限前往指定
    處所聽候裁決，且未依規定期限繳納罰鍰結案或向處罰機關
    陳述意見者，處罰機關得逕行裁決之。違反道路交通管理事
    件行為人，未依規定自動繳納罰鍰，或未依規定到案聽候裁
    決，處罰機關應於舉發違反道路交通管理事件通知單送達二
    個月內依基準表逕行裁決之，道路交通管理處罰條例第9條
    第1項、違反道路交通管理事件統一裁罰基準及處理細則第
    44條第1項均定有明文。
二、原處分意旨略以：異議人及受處分人甲○○所有車牌號碼DP
    -6342號之自用小客貨車，於民國92年5月21日12時25分許，
    在國道一號高速公路南下252公里處，時速限制為100公里，
    其竟以時速114公里，超過規定之最高時速14公里之速度行
    駛，經內政部警政署國道路警察局第四警察隊員警，依採所
    設置之雷達測速器採證，以受處分人有違反道路交通管理處
    罰條例第33條第1項規定之行為，逕予掣單舉發。嗣經受處
    分人未按期提出申訴，原裁決機關乃依道路交通管理處罰條
    例第33條第1項、第63條第1項第1款及違反道路交通管理事
    件統一裁罰基準表之規定，以前開車輛有在高速公路超速行
    駛之違規行為，於94年3月17日裁處罰鍰6,000元，並記違規
    點數1點。
三、受處分人聲明異議之意旨略以：受處分人承認交通違規事實
    ，願受罰款3,000元，但因未收到罰單，故無法如期繳納，
    然交通裁決所卻多罰3,000元，合計共6,000元，實不合理。
    又受處分人有4張超速罰單其中3張罰單只罰3,000元，另一
    張卻要罰6,000元，受處分人深感不服等語。
三、經查：受處分人經舉發違反道路交通管理事件之公警局交字
    第ZD0000000號舉發違反道路交通管理事件通知單（含舉發
    單及採證照片），舉發單位先於92年6月6日以掛號郵寄送達
    於受處分人應受送達時之住所即臺北縣新店市○○街2之1號
    3樓。而受處分人住所自91年9月24日起從臺中市○區○○路
    79號12樓之3遷出至臺北縣新店市○○街2之1號3樓，後即未
    變更，有戶籍謄本1份在卷可稽，因逾期招領無人簽收退回
    後，復由原舉發單位依行政程序法第74條之規定，於92年6
    月24日委託郵政機關辦理寄存送達，嗣因寄存逾期而退回，
    有內政部警政署國道公路公路警察局第四警察隊92年11月10
    日公警四交字第0920006946號函及所附寄存送達大宗掛號執
    據、寄存送達資料移送清冊及寄存送達證書回執影本各1紙
    在卷可稽。是本件舉發違反道路交通管理事件通知單已於送
    達之日起發生效力。依上揭規定受處分人並未在受送達後之
    15日內向處罰機關申明不服，又未依規定於2月內自動繳納
    罰鍰，或未依規定到案聽候裁決，是原處分機關於94年3月
    17日依違反道路交通管理事件統一裁罰基準表之規定，裁處
    受處分人最高額罰鍰，於法並無違誤。異議人以未收受前揭
    通知單為由主張無法繳納罰鍰云云，尚難認為有據，本件事
    證明確，違規堪予認定。
四、綜上所述，異議人所有之車輛確有在前揭時、地超速行駛之
    違規行為，從而原處分機關依前揭道路交通管理處罰條例第
    33條第1項、違反道路交通管理事件統一裁罰基準及處理細
    則、及基準表之規定，從重逕行裁處異議人罰鍰6,000元，
    並記違規點數1點，核無違誤，本件受處分人之異議為無理
    由，自應將其異議駁回。
五、據上論斷，應依道路交通案件處理辦法第十九條，裁定如主
    文。
中　　華　　民　　國　　94　　年　　12　　月  　27 　日
　　　　　　　　　交通法庭法  官  曾正龍
以上正本證明與原本無異。
如不服本裁定，應於送達後5日內，向本院提出抗告狀。
                          書記官  彭自青
中　　華　　民　　國　　94　　年　　12　　月  　28 　日
